臺灣高雄地方法院民事判決
111年度雄小字第285號
原      告  金科代國際股份有限公司

法定代理人  楊喻閎  
訴訟代理人  郭怡均  
被      告  許佳雯  


上列當事人間請求履行契約事件，本院於中華民國111年3月2日
言詞辯論終結，判決如下:
    主    文
原告之訴駁回。
訴訟費用新台幣壹仟元由原告負擔。
    理由要領
一、按當事人主張有利於己之事實者，就其事實有舉證之責任，
    民事訴訟法第277條前段定有明文。故民事訴訟如係由原告
    主張權利者，應先由原告負舉證之責。次按稱委任者，謂當
    事人約定，一方委託他方處理事務，他方允為處理之契約；
    又當事人之任何一方，得隨時終止委任契約，民法第528條
    、第549條第1項分別定有明文。是委任契約不論有無報酬，
    或有無正當理由，均得隨時終止（最高法院86年度台上字第
    2230號民事裁判要旨參照）。
二、查被告於民國110年10月7日固簽訂委託契約書（下稱系爭契
    約），約定委託原告代為申辦銀行貸款等相關事宜，有系爭
    契約影本1份附卷可參（見本院卷第13頁）。惟由系爭契約
    及被告提出其與訴外人即原告蘇姓專員（下稱蘇專員）之LI
    NE對話紀錄觀之，被告簽約後當日即不斷告知蘇專員「我剛
    想了一下，想先緩緩，可以暫停嗎？我必須思考一下我該怎
    麼做...」、「拜託先讓我取消」、「我想先取消，你先不
    要送」（本院卷第101、111、113頁），顯已向蘇專員表示
    終止系爭契約，兩造間系爭契約應已終止。但蘇專員卻不斷
    告知被告因已簽立系爭契約，違約需支付違約金而繼續送件
    。然依原告所提出核准通知書，其所尋得可借貸之對象為裕
    富數位資融股份有限公司（下稱裕富公司，本院卷第17頁）
    ，不僅與系爭契約所約定為申請「銀行」貸款之條件不符，
    且裕富公司係以「商品融資」之方式，商品價格高達新台幣
    （下同）「315,900」元，亦顯與系爭契約係以「借貸」之
    方式，及借貸之款項為「25萬」元之條件不符。是兩造間系
    爭契約已經終止，原告後續所為送件結果亦與系爭契約所載
    之借貸條件不符，且復未再舉證證明其有請求被告給付勞務
    報酬之權利，則原告依系爭契約第5條比照第4條之計算方式
    請求被告給付勞務報酬，或主張被告有民法第101條第1項之
    因條件成就而受不利益，以不正當行為阻其條件之成就，視
    為條件已成就之情形，均屬無據。
三、綜上所述，原告依系爭契約之法律關係，請求被告應給付原
    告97,500元及自起訴狀繕本送達翌日起至清償日止，按週年
    利率5％計算之遲延利息，為無理由，應予駁回。
四、本件事證已臻明確，兩造其餘攻擊、防禦方法，經核與判決
    之結果不生影響，爰不再予斟酌。　
五、訴訟費用負擔之依據：民事訴訟法第78條。
中　　華　　民　　國　　111 　年　　3 　　月　　23　　日
                    高雄簡易庭法  官顏珮珊
以上正本係照原本作成。
民事訴訟法第436條之24第2項：對於本判決之上訴，非以違背法
令為理由，不得為之。
如對本判決上訴，須於判決送達後20日內向本院提出上訴狀，並
須表明原判決所違背之法令及其具體內容與依訴訟資料可認為原
判決有違背法令之具體事實之上訴理由。（均須按他造當事人之
人數附繕本）。　　
中　　華　　民　　國　　111 　年　　3 　　月　　23　　日
                                書記官  林雅姿